臺灣士林地方法院刑事判決　　　　　　　　　　　　　　九十一年度訴緝字第三號
　　公　訴　人　臺灣士林地方法院檢察署檢察官
　　被　　　告　丙○○
右列被告因違反毒品危害防制條例案件，經檢察官提起公訴（八十九年度偵字第六五
七三號），本院判決如左：
    主  文
丙○○轉讓第一級毒品，累犯，處有期徒刑壹年貳月；又連續轉讓第二級毒品，累犯
，處有期徒刑玖月；應執行有期徒刑壹年拾月。
    事  實
一、丙○○前因違反麻醉藥品管理條例及肅清煙毒條例案件，經法院分別判處有期徒
    刑四月、三年三月，並定應執行刑三年五月確定，於民國八十六年九月二十五日
    縮刑期滿，視為執行完畢，仍不知悔改，基於轉讓第二級毒品安非他命之概括犯
    意，於八十九年六月底，連續在台北縣汐止市○○○路五五巷六弄十七號十樓居
    處，無償轉讓第二級毒品安非他命予高正忠施用（高正忠施用第二級毒品安非他
    命之犯行，業經公訴人另行聲請簡易判決處刑），又在台北市○○區○○路，無
    償轉讓第二級毒品安非他命予甲○○施用（甲○○施用第二級毒品安非他命之犯
    行，由公訴人另行偵辦），再於八十九年七月十一日下午四時許，在前開福德二
    路居處，無償轉讓第二級毒品安非他命予高正忠施用。復另起轉讓第一級毒品海
    洛因之犯意，於八十九年七月十一日下午四時許，在前開福德二路居處，於高正
    忠因好奇擬施用海洛因時，將其所有之些許海洛因摻於香菸內，無償轉讓第一級
    毒品海洛因予高正忠施用（高正忠施用第一級毒品海洛因之犯行，業經本院以九
    十年訴字第二七九號判處有期徒刑八月確定）。嗣於同年七月十一日二十時許，
    為警在丙○○上開居住處床頭扣得海洛因及安非他命各一包、注射針筒及吸食器
    各一個，及在場之高正忠身上扣得丙○○交高正忠保管之海洛因八包。
二、案經台北縣警察局海山分局報告臺灣士林地方法院檢察署檢察官偵查起訴。
    理  由
一、訊據被告丙○○矢口否認轉讓安非他命及海洛因之犯行，辯稱：是高正忠自己拿
    海洛因施用，未曾給過安非他命予高正忠及甲○○，另在警局遭為其製作筆錄之
    警員刑求，又警訊筆錄乃警察自己所寫云云，惟查：
    (一)訊據證人即於警訊訊問及製作被告筆錄之警員乙○○稱：因被告係通緝犯故訊
      問未解開其手銬，並未刑求被告，另辦公室內人很多也不可能刑求被告，所製
      作之筆錄均依被告之陳述記載，非自行製作等語，次經勘驗八十九年七月十一
      日被告警訊之錄音帶，該警訊筆錄之製作乃採一問一答之方式，筆錄紀錄內容
      與警員問話及被告所答相符，警員問話之方式類似與被告聊天，未聞有強暴脅
      迫之語氣，被告答話之語氣亦無異常之處等情，亦有本院九十一年四月十日勘
      驗筆錄在卷可稽，查被告若果遭證人乙○○刑求，於證人乙○○訊問時，應會
      有驚慌之語氣，然經勘驗警訊錄音帶被告應答毫無驚恐異常之狀。再參以被告
      於檢察官及本院審理之初訊問時，均未為刑求抗辯，其於通緝到案後始為上開
      抗辯，其此抗辯實否，實堪啟疑，且復無被告受傷之證明。綜上諸端，堪認被
      告所稱遭刑求，警訊筆錄全為警方自行製作云云之抗辯，難以採信。
    (二)次查證人甲○○雖經本院傳喚、拘提未到，然查其於檢察官八十九年八月十八
      日訊問時，即證稱：於查獲前十幾天（按甲○○於八十九年七月十一日與被告
      同為警在上址查獲）被告在松山區○○路給其一包安非他命等語，核與被告於
      八十九年七月十二日檢察官訊問時供稱：於十多天前，甲○○在松山區向其要
      安非他命，故給甲○○等語相符，若無其事，何以被告與甲○○在檢察官於不
      同時日訊問，仍為相同之陳述？顯見被告確於八十九年七月十一日前十餘日，
      亦即八十九年六月底，在台北市○○區○○路轉讓安非他命一次予甲○○。
    (三)再查被告雖辯稱：未轉讓安非他命及海洛因予高正忠云云，共同被告高正忠嗣
      於本院亦翻異前陳，改附和被告之辯詞，然經隔離訊問高正忠與被告，高正忠
      供稱：因與被告合資購買海洛因及安非他命，故被告交付安非他命及海洛因施
      用云云，而被告則供稱：未與高正忠一起施用安非他命及海洛因，亦未合資購
      買云云，二人所陳渾然不同，顯見高正忠於本院所稱：係因與被告合資購買安
      非他命及海洛因，被告才交付毒品云云，為迴護被告之詞，不足採信。再查共
      同被告高正忠於警訊時即供稱：被告給過伊三次毒品等語，於檢察官訊問及本
      院八十九年訴字第四三四號刑事案件審理均供稱：被告在八十九年六月底及查
      獲當日（即八十九年七月十一日）在被告住處均給過伊安非他命，查獲當日另
      將海洛因摻入香菸予伊施用等語，核高正忠所供被告轉讓海洛因部分，與被告
      於檢察官及本院初訊時供稱：查獲日因高正忠好奇想施用海洛因，故將海洛因
      摻入香菸內予高正忠施用等語相符，其此部份之供詞顯可採信。復查高正忠為
      警查獲時持有之八包海洛因，乃被告委其保管等情，業據被告及高正忠陳明，
      查海洛因為違禁物，持有即犯罪，且價格不貲，被告願寄託海洛因予高正忠，
      高正忠復願為其保管，參以查獲時二人均在被告前開居處，顯見二人交情不淺
      ，衡情高正忠應無誣陷之語。再查高正忠於八十九年七月十一日為警查獲後所
      採集之尿液，及於經檢察官訊問並聲請本院裁定觀察勒戒，經本院裁定准予觀
      察勒戒，而送臺灣士林看守所觀察勒戒時，經該所於八十九年七月十三日九時
      三十分採集之高正忠尿液，經送驗呈安非他命及嗎啡陽性反應，檢察官因而就
      高正忠施用安非他命及海洛因之犯行聲請簡易判決處刑等情，業經本院調取九
      十年訴字第二七九號刑事卷宗核閱無誤，並有臺灣士林看守所收容人毒品尿液
      檢驗報告表、憲兵司令部刑事鑑識中心鑑驗通知書在卷可稽，堪認高正忠於為
      警查獲前確有施用安非他命及海洛因無誤，是高正忠供稱：八十九年七月十一
      日在被告居處有施用安非他命及海洛因等語。綜上諸端，應認高正忠所述與事
      實相符足以採信。被告前開所辯，顯為卸責之詞，而高正忠嗣於本院翻異前供
      所陳，顯為迴護之語，均諉不足採。本件事證明確，被告犯行洵堪認定，應依
      法論科。
二、核被告轉讓第一級毒品海洛因予高正忠部分，係犯第八條第一項之轉讓第一級毒
    品罪；其轉讓第二級毒品予甲○○、高正忠部分，係犯同條例同條第二項之轉讓
    第二級毒品罪。被告先後三次轉讓第二級毒品之犯行，時間緊接，犯罪構成要件
    相同，顯係基於概括犯意反覆為之，應依連續犯規定論以一罪，並加重其刑。所
    犯前開轉讓第一級毒品罪及轉讓第二級毒品罪間，均犯意各別，行為互殊，應予
    分論併罰。被告曾有如犯罪事實欄所述之犯罪科刑執行情形，有台灣高等法院檢
    察署刑案記錄簡覆表一份在卷可參。其受有期徒刑之執行完畢後，五年內再犯本
    件有期徒刑以上之二罪，均為累犯，均應依刑法第四十七條規定加重其刑。爰分
    別審酌被告犯罪之手段、轉讓之次數及犯後態度等一切情狀，分別量處如主文所
    示之刑，並定應執行刑。
三、扣案疑似安非他命之物，經送鑑定，確屬安非他命（原淨重○．四○四九克，取
    樣○．○四○○克鑑析用罄，餘○．三六四九克），此有憲兵司令部刑事鑑識中
    心八十九年七月二十日八九綱得字第○九九七九號鑑驗通知書在卷可稽，而疑似
    海洛因之物十包（被告處一包，高正忠處九包），經送鑑定，除一包標示ＨＲ─
    （淨重○．六二公克）無毒品反應外，餘均為海洛因（高正忠處之八包標示ＨＲ
    ＋，共淨重二．一三公克，被告處一包，淨重○．七三公克），此有法務部調查
    局八十九年七月二十七日及八十九年七月十八日鑑定通知書各一份在卷可稽，堪
    認上開各物除標示ＨＲ─者外，均為違禁物。上開各物雖為違禁物，然查上開毒
    品均與被告本件轉讓之犯行無涉，本院自無從諭知沒收。至扣案之注射針筒及吸
    食器各一個與本案無涉，自無從諭知沒收，附此敘明。
四、據上論斷，應依刑事訴訟法第二百九十九條第一項前段，毒品危害防制條例第八
    條第一項、第二項，刑法第十一條前段、第五十六條、第四十七條、第五十一條
    第五款，判決如主文。
本案經檢察官林聰良到庭執行職務
中      華      民      國    九十一    年      四      月    二十四    日
                                    臺灣士林地方法院刑事第一庭
                                        法  官  江  翠  萍
右正本證明與原本無異。
如不服本判決，應於判決送達後十日內，向本院提出上訴狀。
                                        書記官  范  淑  芬
中      華      民      國    九十一    年      四      月  二十五    日
附錄本案論罪科刑法條全文：
毒品危害防制條例第八條第一、二項：
  轉讓第一級毒品者，處一年以上七年以下有期徒刑，得併科新臺幣一百萬元以下罰
  金。
  轉讓第二級毒品者，處六月以上五年以下有期徒刑，得併科新臺幣七十萬元以下罰
  金。
